臺灣臺中地方法院刑事判決　　　　　　　　　　　　九十一年度易字第一六七一號
　　公　訴　人　臺灣臺中地方法院檢察署檢察官
　　被　　　告　甲○○
右列被告因竊盜案件，經檢察官提起公訴（九十一年度偵字第一○四七三號），及移
送併案審理（九十一年度偵字第一三○八七號、第一四一二四琥），本院判決如左：
    主  文
甲○○連續結夥三人以上攜帶兇器竊盜，累犯，處有期徒刑貳年。
扣案之盧佳宏於彰化商業銀行中港分行所開立之帳號：0000000000000
0號活期存款帳戶之金融卡壹張，曾俊淵於三信商業銀行營業部所開立之00000
00000號活期存款帳戶之金融卡壹張，陳鏘謙於第一商業銀行太平分行所開立之
00000000000號活期存款帳戶之存摺壹本、印章壹枚、金融卡壹張，記載
失竊自用小客車之所有權人資料之日記本壹本，及記載失竊自用小客車之所有權人資
料之便條紙壹張，均沒收。
    事  實
一、(1)、甲○○曾因竊盜案件，經本院於民國八十五年七月三十日，以八十五年度易
    字第三六二○號判處有期徒刑七月，緩刑二年確定，嗣經本院於八十六年十一月
    二十日，以八十六年度撤緩字第一八六號，撤銷緩刑確定，而於八十七年七月二
    十一日入監執行，甫於八十八年一月八日執行完畢。猶不知悔改，基於意圖為自
    己不法所有之概括犯意，於九十一年四月廿七日上午七時三十分許，駕駛其向不
    知情之蕭宇蓮所租用之車牌號碼：六Ｊ–一八三三號自用小客車，至臺中縣烏日
    鄉○○路三０三號林秋陽所經營之彩雲商店，並在該店內，趁林秋陽不注意之際
    ，竊取林秋陽所有每條售價新臺幣（下同）五百二十五元之「大衛杜夫」牌黑色
    包裝香菸三條，每條售價四百六十元之「七星」牌香菸二條。另於同日上午八時
    五十分許，駕駛上開自小客車，前往臺中縣烏日鄉東園村興農巷四六號丙○○○
    所經營之東園雜貨店，並在該店內，趁丙○○○不注意之際，竊取丙○○○所有
    每條售價五百九十元之「峰」牌香菸、每條售價五百五十元之「大衛杜夫」牌黑
    色包裝香菸、每條售價五百五十元之「大衛杜夫」牌白色包裝香菸、每條售價四
    百六十元之「七星」牌香菸各一條。嗣經丙○○○記下甲○○所駕駛之上開自小
    客車之車牌號碼，報警循線查獲。
(2)、甲○○承前同一概括犯意，又於九十一年四月二十九日上午十一時四十分許，在
    臺中市○區○○路一段六二五號家福股份有限公司（即家樂福大賣場，以下簡稱
    家福公司）崇德店內，竊取家福公司所有每條售價五百六十九元之「大衛杜夫」
    牌白色包裝香菸十二條，每條售價六百四十元之「大衛杜夫」牌紅色包裝香菸八
    條，每條售價六百零九元之「峰」牌香菸三條，每條售價六百十五元之「卡地爾
    」牌藍色包裝香菸五條，每條售價六百二十五元之「卡地爾」牌黃色包裝香菸五
    條後，將之藏放在其在上開大賣場所購買之拉捍箱內。嗣為該大賣場之安全檢查
    人員己○○發現，報警逮捕甲○○。
(3)、甲○○承前同一概括犯意，自九十一年五月下旬起，夥同丁○○（另由臺灣臺中
    地方法院檢察署檢察官以九十一年度偵字第一五七○六號偵查中）及姓名年籍均
    不詳、綽號「阿汝」之成年男子二人，共同意圖為自己不法之所有，連續於如附
    表所示之時地，由甲○○負責把風，由「阿汝」負責駕駛接應之自用小客車，由
    丁○○負責以持客觀上足以作為兇器使用之十字起子、一字起子、板手及破壞剪
    等工具（均未據扣案），撬開車門之方式，竊取如附表所示所有權人之自用小客
    車，共計六次。三人得手後，均由丁○○負責將上開竊得之自用小客車，駛往國
    道中山高速公路彰化交流道附近，以不詳之代價，銷售交付予姓名、年籍均不詳
    之成年男子，銷贓後再由丁○○分別給付甲○○、「阿汝」二人每輛車各新臺幣
    （以下同）三、四千元不等之酬勞，其餘銷贓所得款項則由丁○○取得。又甲○○、「阿汝」二人明知其等所竊得之上開自小客車均交由丁○○負責銷贓，而已
    無可能再返還給上開自用小客車之所有權人，竟共同基於意圖為自己不法所有之
    概括犯意聯絡，先由「阿汝」負責向盧佳宏、曾俊淵及陳鏘謙等三人（該三人涉
    嫌出賣活期存款帳戶部分，另由檢察官追查中）以四千元至六千元不等之代價，
    分別購得盧佳宏於彰化商業銀行中港分行所開立之帳號：0000000000
    0000號活期存款帳戶之存摺一本、印章一枚及金融卡一張，與曾俊淵於三信
    商業銀行營業部所開立之0000000000號活期存款帳戶之存摺一本、印
    章一枚及金融卡一張，及陳鏘謙於第一商業銀行太平分行所開立之000000
    00000號活期存款帳戶之存摺一本、印章一枚及金融卡一張，作為其等提供
    予失竊自用小客車之所有權人匯款使用。甲○○、「阿汝」二人遂利用其等竊取
    上開自用小客車之際，自該等自用小客車內取得之所有權人之連絡電話，由其等
    分別負責撥打電話，向失竊自用小客車之所有權人訛稱：如匯款至上開活期存款
    帳戶內，即返還所失竊之自用小客車云云，以此方式向失竊自用小客車之所有權
    人詐取金錢。甲○○乃於九十一年七月十八日早上八時許，撥打電話向乙○○訛
    稱：如能匯款一萬五千元，至上開活期存款帳戶人，即將伊所有上開自用小客車
    返還予伊云云，致乙○○不疑有他，而陷於錯誤，而於同年日中午十二時二十三
    分許，至臺中市○○路○段第一商銀行，利用該行之自動櫃員機，匯款轉帳一萬
    五千元至盧佳宏之上開活期存款帳戶內。「阿汝」復於九十一年七月二日早上七
    時許，撥打電話向辛○○訛稱：如能匯款五萬元至上開活期存款帳戶內，即將渠
    所有上開自用小客車返還予渠云云，致辛○○不疑有他，而陷於錯誤，而於同年
    日中午十二時許，至臺中市○○路之郵局，利用該局之自動櫃員機，匯款轉帳五
    萬元，至上開活期存款帳戶內。上開二人所共同詐得之款項均由甲○○持盧佳宏
    之上開活期存帳帳戶之金融卡提領後，與「阿汝」朋分花用。嗣經未陷於錯誤之
    戊○○報警處理，而為警於九十一年七月十九日下午一時十分許，以鎖定甲○○
    所撥打之公共電話所在位置之方式，在臺中市○區○○路一段一號前，當場查獲
    正撥打公共電話予戊○○詐取金錢之甲○○，並扣得「阿汝」所有供與甲○○共
    同犯罪所用之上開盧佳宏之上開活期存款帳戶之金融卡一張，「阿汝」所有供與
    甲○○共同預備供犯罪所用之曾俊淵之上開活期存款帳戶金融卡一張，「阿汝」
    所有供與甲○○共同預備供犯罪所用之陳鏘謙之上開活期存款帳戶之存摺一本、
    印章一枚、金融卡一張，甲○○所有供與「阿汝」共同犯罪所用之記載失竊自用
    小客車之所有權人資料之日記本一本，及記載失竊自用小客車之所有權人資料之
    便條紙一張。
二、案經林秋陽、丙○○○分別訴由臺中縣警察局烏日分局報臺灣臺中地方法院檢察
    署檢察官偵查起訴，暨己○○告發由臺中市警察局第二分局，戊○○訴由臺中市
    警察局第五分局，分別報請該署檢察官移送併案審理。
    理  由
一、訊據被告甲○○對於：曾先後於右揭時地，連續竊取上開告訴人林秋陽、丙○○○及被害人家福公司所有之香菸；又連續與案外人丁○○及「阿汝」二人，以上
    開分工方式，共同竊取如附表所示之所有權人所有之六輛自用小客車。復與案外
    人「阿汝」，另以上開分工方式，共同向被害人乙○○、辛○○二人，分別詐得
    一萬五千元、五萬元之金錢。嗣先後為警查獲，並扣得上開證物之事實，坦承不
    諱，核與告訴人林秋陽、丙○○○二人分別於警詢、偵查及本院審理時之指述，
    告發人己○○於警詢時之指述，告訴人戊○○於警詢時之指述，被害人崔臺安、
    庚○○、乙○○、賴臺婷及辛○○等五人於警詢時之指述，證人蕭宇連於警詢時
    之證述，及證人楊皓任於偵查時之證述相符，並有營利事業登記證、汽車出租約
    定切結書、贓物認領保管單、每日竊盜記錄表、搜索扣押筆錄、被害人乙○○之
    匯款明細單、案外人盧佳宏之活期存款帳戶開戶申請資料、案外人曾俊淵之活期
    存款帳戶開戶申請資料、彰化銀行存摺類存款未登摺明細表（兼交易明細表）、
    三信商業銀行客戶帳卡明細表、第一商業銀行太平分行函檢附之資金往來明細各
    一紙，車輛竊盜、車牌失竊資料個別查詢報表–查詢車輛認可資料六紙，車輛失
    竊證明單四紙，現場蒐證照片十幀附卷可稽，復有案外人盧佳宏之上開活期存款
    帳戶之金融卡一張，案外人曾俊淵之上開活期存款帳戶之金融卡一張，案外人陳
    鏘謙之上開活期存款帳戶之存摺一本、印章一枚、金融卡一張，記載失竊自用小
    客車之所有權人資料之日記本一本，及記載失竊自用小客車之所有權人資料之便
    條紙一張扣案可資佐證，是被告之自自應與事實相符。本件事證明確，被告犯行
    洵堪認定。
二、核被告所為，係犯刑法第三百二十條第一項竊盜罪（如事實欄一、(1)、(2)所示部
    分）與同法第三百二十一條第一項第三款、第四款加重竊盜罪（如事實欄一、(3)
    所示部分）及同法第三百三十九條第一項詐欺取財罪（如事實欄一、(3)所示部分
    ）。被告就上開竊取如附表所示之六輛自用小客車犯行部分，與案外人成年男子
    丁○○、「阿汝」二人，具有犯意之聯絡及行為之分擔，為共同正犯。而其與案
    外人成年男子「阿汝」就上開詐欺被害人乙○○、萬土華二人金錢部分，具有犯
    意之聯絡及行為之分擔，亦為共同正犯。被告先後多次為竊盜、加重竊盜及詐欺
    取財之犯行，均時間緊接，觸犯構成要件相同之罪，顯係基於概括犯意為之，均
    為連續犯，應分別依刑法第五十六條規定，各論以刑度較重之加重竊盜一罪及詐
    欺取財一罪，並各加重其刑。被告所犯連續加重竊盜與連續詐欺取財二罪間，具
    有方法、結果之牽連關係，為牽連犯，應依刑法第五十五條規定，從一較重之連
    續加重竊盜罪處斷。再者，被告曾因竊盜案件，經本院於八十五年七月三十日，
    以八十五年度易字第三六二○號判處有期徒刑七月，緩刑二年確定，嗣經本院於
    八十六年十一月二十日，以八十六年度撤緩字第一八六號，撤銷緩刑確定，而於
    八十七年七月二十一日入監執行，甫於八十八年一月八日執行完畢，有臺灣臺中
    地方法院檢察署刑案資料查註紀錄表、臺灣高等法院被告全國前案紀錄表各一紙
    在卷可按，其五年以內再犯本件有期徒刑以上之罪，為累犯，應依刑法第四十七
    條規定，加重其刑，並依法遞加重之。此外，被告所犯如事實欄一、(2)所示竊盜
    犯行部分，及如事實欄一、(3)所示之連續加重竊盜與連續詐欺取財犯行部分，分
    別與公訴人起訴之被告所犯如事實欄一、(1)所示之連續竊盜犯行部分，具有連續
    犯與牽連犯之裁判上一罪關係，均為起訴效力所及，本院自應併予審理。爰審酌
    ：被告正值青壯，竟不思向上，迭次圖謀不勞而獲之利益，而犯本罪，其犯罪手
    段雖屬平和，然已犯罪嚴重破壞社會治安，其實際犯罪所得固非屬豐厚，但所為
    已造成告訴等及被害人等日常生活之不便及財產之損失，且迄未與告訴人等及被
    害人等達成民事和解，暨犯罪後坦承犯行，態度良好等一切情狀，量處如主文所
    示之刑。未查：扣案之案外人盧佳宏之上開活期存款帳戶之金融卡一張，案外人
    曾俊淵之上開活期存款帳戶金融卡一張，案外人陳鏘謙之上開活期存款帳戶之存
    摺一本、印章一枚、金融卡一張，記載失竊自用小客車之所有權人資料之日記本
    一本，及記載失竊自用小客車之所有權人資料之便條紙一張，分別為共同正犯即
    案外人「阿汝」與被告所有，且供其等共同犯罪及共同預備犯罪所用之物，業據
    被告供承在卷，應依刑法第三十八條第一項第二款規定，予以宣告沒收。至案外
    人即共同正犯丁○○於九十一年八月九日晚上八時三十分許，為警在臺中市○○
    區○○路二五之三九號所扣得之工具一批（參九十一年度偵字第一四一二四號偵
    查卷第一七七頁以下），係案外人丁○○所有，且彼於本院九十一年十月二日審
    理時，否認曾與被告共同犯上開加重竊盜之犯行，而被告復無法明確指認該批工
    具係案外人丁○○與其共同犯上開加重竊盜犯行時，所持用之工具，而本院復查
    無其他積極之證據，足資證明該批工具確曾由案外人丁○○持以用與被告共同犯
    上開加重竊盜犯行，爰不予宣告沒收該批扣案之工具，附予敘明。
三、另檢察官以九十一年度偵字第一三○八七號案件，移送併案審理之被告所犯如事
    實欄一、(2)所示之竊盜犯行部分，與本件公訴人起訴之被告所犯如事實欄一、(1)
    所示之連續竊盜犯行部分，具有連續犯之裁判上一罪關係，為起訴效力所及，本
    院自應併予審理。再者，檢察官以九十一年度偵字第一四一二四號案件，移送併
    案審理之被告所犯如事實欄一、(3)所示之連續加重竊盜及連續詐欺取財犯行部分
    ，與本件公訴人起訴之被告所犯如事實欄一、(1)所示之連續竊盜犯行部分，分別
    具有連續犯及牽連犯之裁判上一罪關係，亦為起訴效力所及，本院自應併予審理
    ，附予敘明。
據上論斷，應依刑事訴訟法第二百九十九條第一項前段，刑法第二十八條、第五十六
條、第三百二十一條第第一項第三款、第四款、第三百三十九條第一項、第五十五條
、第四十七條、第三十八條第一項第二款，罰金罰鍰提高標準條例第一條前段，判決
如主文。
中      華      民      國      九十一      年      十      月    十一  日
                                    臺灣臺中地方法院刑事第六庭
                                        法  官  唐  敏  寶
右正本證明與原本無異。
如不服本判決，應於送達後十日內向本院提出上訴狀（須附繕本），上訴於臺灣高等
法院臺中分院。
                                        書記官
中      華      民      國      九十一      年      十      月    十一  日
附表
  所有權人  車牌號碼        時  間                      地  點
一、庚○○  Ｘ三–六八八三  91年6月27日凌晨三時許       臺中市○○區○○路
                                                        一七九巷口停車格內
    （登記車主：庚○○、二九八八CC、一九九八年份、NISSAN牌）
二、辛○○  三Ｌ–一七一八  91年7月1日晚上十一時三十分許臺中市○○區○○路
                                                        路旁
    （登記車主：辛○○、一九九八CC、二○○○年份、CHINA牌）
三、乙○○  Ａ三–六四八三  91年7月17日上午七時許       臺中市○○路、德化
                                                        街交岔路口附近
    （登記車主：李美莉、一五九七CC、一九九八年份、NISSAN牌）
四、戊○○  Ｘ八–八三八三  91年7月18日上午九時許       臺中市○○區○○路
                                                        四○一號前
    （登記車主：張石龍、一九九八CC、二○○○年份、KUOZUI牌）
五、賴臺婷  二Ｎ–二四一七  91年7月19日凌晨四時許       臺中市○○區○○路
                                                        一段八之六號前
    （登記車主：賴臺婷、一五八四CC、二○○一年份、CHINA牌）
六、崔臺安  五Ｒ–七三○六  91年7月19日上午十時二十分許 臺中市○區○○○路
                                                        一段三七０號對面
    （登記車主：崔臺安、一五九八CC、二○○二年份、KUOZUI牌）
附錄論罪科刑法條
刑法第三百二十一條
犯竊盜罪而有左列情形之一者，處六月以上、五年以下有期徒刑：一於夜間侵入住宅
或有人居住之建築物、船艦或隱匿其內而犯之者。
二  毀越門扇、牆垣或其他安全設備而犯之者。
三  攜帶兇器而犯之者。
四  結夥三人以上而犯之者。
五  乘火災、水災或其他災害之際而犯之者。
六  在車站或埠頭而犯之者。
前項之未遂犯罰之。
刑法第三百三十九條
意圖為自己或第三人不法之所有，以詐術使人將本人或第三人之物交付者，處五年以
下有期徒刑、拘役或科或併科一千元以下罰金。以前項方法得財產上不法之利益或使
第三人得之者，亦同。
前二項之未遂犯罰之。